---
title: "Storytelling with Data"
subtitle: "Datenimport mit APIs"
author: "Prof. Dr. Jörg Schoder"
institute: "FFHS" 
date: "`r Sys.Date()`"
bibliography: ../../lit/my_bib.json
reference-section-title: Quellenverzeichnis
output:
  xaringan::moon_reader:
    self_contained: true
    css: 
         - default
         - ../../css/ffhs-theme_js.css
         - xaringan-themer.css
    includes:
      after_body: ../../css/insert-logo.html
    lib_dir: ../../libs
    nature:
      highlightStyle: github
      highlightLines: true
      countIncrementalSlides: false
    seal: false
    

    
---
class: title-slide

```{r xaringan-themer, include=FALSE}
library(xaringanthemer)
style_xaringan(text_color = "#d50006",inverse_text_color = "#FFFFFF",inverse_background_color = "#d50006", title_slide_background_color = "#d50006",header_background_color = "#d50006",header_color = "#FFFFFF",header_h1_font_size = "32px",
  header_h2_font_size = "26px",link_color="#502479",
  header_h3_font_size = "20px",text_slide_number_color = "#d50006",text_slide_number_font_size = "0.5em")
```

```{r xaringanExtra, echo=FALSE}
xaringanExtra::use_progress_bar(color = "#d50006", location = "bottom")
xaringanExtra::use_xaringan_extra(c("tile_view","scribble","panelset","tachyons"))
xaringanExtra::style_panelset_tabs(font_family = "inherit")
#xaringanExtra::use_search(show_icon = TRUE)
#weitere: "share_again","animate_css", "webcam","freezeframe","clipboard","fit_screen","extra-styles" 
xaringanExtra::use_editable(expires = 1)
xaringanExtra::use_freezeframe(trigger = "hover")
``` 

```{r setup, include=FALSE}
options(htmltools.dir.version = FALSE)
library(latex2exp)
library(fontawesome)
```

# ER015 - Storytelling with Data

## PVA2

### Reporting und Automatisierung. Teil 2.

 

<br>
<br>
<br>
<br>
<br>
<br>
<br>
### HS 2023 
<br>
### Prof. Dr. Jörg Schoder
.mycontacts[
`r fa('github')` @FFHS-EconomicResearch
`r fa('linkedin')` @jfschoder
]


---
layout: true

<div class="my-footer"></div>       

<div style="position: absolute;left:400px;bottom:10px;font-size:9px">`r r2symbols::sym('copyright')``r rmarkdown::metadata$author`</div>


---
name: agenda
class: left

.blockquote[Agenda]

## Datenimport


* Motivation und Einordnung

* Datenimport lokaler Dateien

* **Übung**

* Programmierschnittstellen (APIs)

* **Übung**


---

class: inverse, center, middle


# Datenimport lokaler Dateien

.blockquote[Dateiformate und Funktionen]

.blockquote[Übung]


---
class: left

.blockquote[Dateiformate und Funktionen]

## Gängige Dateiformate

- `r fa('r-project')`-Formate (.Rdata, .rds)
- MS-Excel (.xlsx)
- comma-separated values (.csv)
- tab-separated values (.tsv)
- SPSS (.sav)
- xml-Format (.xml)
- ...


---
class: left

.blockquote[Dateiformate und Funktionen]

## Ausgewählte Funktionen und Pakete

* Die `r fa('r-project')`-Formate können in der Regel direkt mit der `load()`-Funktion geladen werden.

* Import anderer Formate mit diversen Funktionen, die zum Teil nicht in Base R enthalten sind.

* Empfehlenswerte (*tidy*-kompatible) Pakete für gängige Dateiformate:

* **readr** (wird mit dem tidyverse-Metapaket geladen) für .txt- und .csv-Dateien
* **readxl** für .xlsx-Dateien
* **googlesheets4** (**googledrive**) für Google Sheets (Google Drive) Dateien,
* **haven** für SPSS/Stata/SAS Dateiformate,  
* **jsonlite** für JSON-Dateien und  
* **xml2** für XML-Dateien 
* **DBI** für relationale Datenbanken,  
* **httr** für web APIs  
* **rvest** für das Webscraping (Auslesen von Webseiten)
* ...


---
class: left

.blockquote[Übung]

## Beispiel "Orbis-Unternehmensdatenbank"


<iframe width="1100" height="400" src="https://www.youtube.com/embed/wynL15CRn88?si=SikAFxalzKV0EF0w" title="YouTube video player" frameborder="0" allow="accelerometer; autoplay; clipboard-write; encrypted-media; gyroscope; picture-in-picture; web-share" allowfullscreen></iframe>


* An der FFHS stehen die Daten [via Digitale Bibliothek](https://moodle.ffhs.ch/course/view.php?id=5#module-4502514) zur Verfügung.


---
class: left

.blockquote[Übung]

## Aufgabe

1. Lege ein neues `r fa('r-project')`-Projekt mit dem Namen "EX-Orbis" an und erstelle bereits ein Verzeichnis "data" und ein Unterverzeichnis "raw"

2. Besuche die Orbis [via Digitale Bibliothek](https://moodle.ffhs.ch/course/view.php?id=5#module-4502514), nutze die Suchmaske und exportiere beliebige Daten. Speichere die Datei im Projektordner "data/raw"

3. Importiere die Daten in `r fa('r-project')` und ordne diese einem Objekt `tbl_orbis` zu.



---
class: inverse, center, middle

# Nutzung von Programmierschnittstellen

.blockquote[Grundlagen]

.blockquote[Nützliche Pakete]

.blockquote[Beispiele]

.blockquote[Speichern und Exportieren]







---
name: tqget
class: left

.blockquote[Nutzung von APIs]

## Beispiel: Finanzdaten

```{r}
#| label: tq-get
#| echo: false
#| message: false
#| warning: false
#| cache: true
library(tidyverse)
library(tidyquant)
### Daten zu einem Wachstumsprozess laden ----
tbl_prices <- tq_get(c("AAPL","AMZN"),
                       get  = "stock.prices",
                       from = "2022-01-01",
                       to   = Sys.Date())

tbl_prices %>%
  ggplot(aes(x = date, y = adjusted, color=symbol)) +
    geom_line()



```


---
class: left

.blockquote[Übung]

## Aufgabe

1. Installiere das **BFS**-Paket des Bundesamtes für Statistik durch folgende Eingabe in der Console:

`install.packages('BFS')

2. Nutze die Funktion `bfs_get_catalog_data(language = "de")` um einen Überblick über das Datenangebot zu erhalten. Ggf. sollte das Ergebnis in einem Objekt gespeichert werden, um es als Spreadsheet anschauen zu können.

3. Importiere beliebige Daten in `r fa('r-project')` und ordne diese einem Objekt `tbl_bfs` zu.

